【裁判字號】    89,易,118
【裁判日期】    890607
【裁判案由】    傷害
【裁判全文】
臺灣宜蘭地方法院刑事判決                          八十九年度易字第一一八號
    公  訴  人  臺灣宜蘭地方法院檢察署檢察官
    被      告  甲○○
右列被告因傷害案件，經檢察官提起公訴 (八十九年度偵字第一一八號)，本院判決
如左：
    主  文
甲○○傷害人之身體，處拘役參拾日，如易科罰金，以參佰元折算壹日。
    事  實
一、甲○○與乙○○係夫妻關係，於八十九年一月十四日下午九時許，在宜蘭市○○
    路凌雲新村二十六號樓下客廳，因認其妻乙○○外出未向其告知，為此心生不滿
    ，乃基於傷害乙○○身體之犯意，出手毆打林女，造成林女受有左臂挫傷二X一
    公分及四X四公分兩處、右臂挫傷四X一公分一處、左膝挫傷二X二公分一處等傷
    。
二、案經被害人乙○○訴由宜蘭縣警察局宜蘭分局移送臺灣宜蘭地方法院檢察署檢察
    官偵查起訴。
    理  由
一、訊據被告甲○○矢口否認有傷害告訴人乙○○之犯行，辯稱：當日兩人僅有口角
    、互相責罵，伊並無毆打告訴人，告訴人之傷應是與被告母親呂囝及姐姐危桂華
    拉扯時所生云云。惟查，右揭事實迭據告訴人於警訊、偵查及本院審理中指訴綦
    詳，並有當場目擊之證人即被告與告訴人之子女危仁祥及危佩君到院證述明確。
    證人呂囝雖證稱伊當時有聽到爭吵聲，並下樓勸他們不要爭吵，告訴人要出門時
    伊拉住告訴人胸前衣襟，危桂華則拉住告訴人腰部等語。證人危桂華則證稱：伊
    看到告訴人與呂囝大聲說話，告訴人欲走時呂囝拉住告訴人之衣襟，伊拉住呂囝
    ，拉扯時可能告訴人手碰到門縫等語。然查，告訴人指訴被告係在證人呂囝下樓
    及危桂華到現場之前即出手毆打，核與證人危仁祥證稱呂囝係在被告毆打告訴人
    之後才下樓，而危桂華亦在告訴人與被告爭吵後才至現場等語相符，足徵證人呂
    囝與危桂華並未完全目擊案發經過，而係事後至現場與告訴人之間發生拉扯。且
    證人呂囝、危桂華分別為被告之母姐至親，衡情難免迴護被告，是尚難採信證人
    呂囝與危桂華之前開陳述以為有利被告之認定。此外，告訴人亦提出行政院衛生
    署宜蘭醫院出具之驗傷診斷書一紙在卷可稽，被告所辯不足採信，其有傷害告訴
    人之犯行，堪予認定。
二、核被告所為，係犯刑法第二百七十七條第一項之傷害罪。爰審酌被告之品行、犯
    罪之動機、目的、手段、犯罪時所受之刺激、被害人所受傷害程度及被告犯罪後
    之態度等一切情狀，量處如主文所示之刑，並諭知易科罰金之折算標準。
據上論斷，應依刑事訴訟法第二百九十九條第一項前段，刑法第二百七十七條第一項
、第四十一條，罰金罰鍰提高標準條例第一條前段、第二條，判決如主文。
本案經檢察官吳慧蘭到庭執行職務。
中    華    民    國      八十九      年      六      月      七        日
                                      臺灣宜蘭地方法院刑事第二庭
                                 審判長   法  官  黃  永  勝
                                          法  官  林  俊  廷
                                          法  官  郭  淑  珍
右正本證明與原本無異
如不服本判決應於送達後十日內向本院提出上訴狀（應附繕本）
                                          書記官  陳  淑  宜
中    華    民    國      八十九      年      六      月      八        日
中    華    民    國      八十      年                月              日
附錄本案論罪科刑法條全文
刑法第二百七十七條第一項：傷害人之身體或健康者，處三年以下有期徒刑、拘役或
                          一仟元以下罰金。


司法院資訊處製作；財團法人民間司法改革基金會備份。
